Images des répertoires du notaire Charles Saint-Ange Berceon pour l'étude II
Archives nationales de France
Images des répertoires du notaire Charles Saint-Ange Berceon pour l'étude II
8 avril 1865 - 16 juillet 1889
MC/RE/II/8 - MC/RE/II/10
Etude II; Berceon, Charles Saint-Ange
3 registres
Archives nationales de France
Minutes et répertoires: la loi 2008-696 du 15 juillet 2008 relative aux archives a fixé à 75 ans à compter de la date de l'acte, ou à 25 ans à compter de la date du décès de l'intéressé si ce délai est plus bref, le délai de communication des minutes et répertoires des notaires; ce délai est porté à 100 ans à compter de la date de l'acte si le document se rapporte à un mineur (code du Patrimoine, articles L213-2, 4e d et 5e).
Autres documents de l'étude (dossiers de clients, comptabilité...): s'agissant d'archives privées, ces documents sont communicables selon les modalités fixées par le déposant ou le donateur.
Certains documents ne sont pas accessibles sous leur forme originale en raison de leur mauvais état de conservation.
Registres entrés aux Archives nationales en 1943.
Images des répertoires de l’étude II
Archives de l'étude II
répertoire d'officier public ministériel
- Répertoire chronologique pour la période du 8 avril 1865 au 5 juillet 1867, 8 avril 1865 - 5 juillet 1867; MC/RE/II/8; Ce répertoire contient 49 feuillets et fait partie d'un registre de 297 feuillets de papier manuscrits, hauteur 35 cm x largeur 24cm. Le registre est en bon état.
  Registre folioté en 2003 (foliotation non visible à l'écran)
  Le registre contient aussi le répertoire du notaire Angélique François Berceon pour la période du 11 décembre 1854 au 6 avril 1865.
  Le répertoire contient les informations suivantes: 1. le n° de l'acte dans l'année; 2. date du jour; 3. nature de l'acte passé en brevet; 4. nature de l'acte passé en minute; 5. nom, prénom, domicile des parties, indication sur la situation et les prix des biens; 6. date d'enregistrement de l'acte; 7. droits d'enregistrement.
  Attention: seuls les actes passés en minute sont conservés; les actes mentionnés dans le répertoire comme passés en simple brevet (colonne 3) ne sont pas conservés par les notaires et ne sont donc pas versés au Minutier (ils sont remis aux clients).
  répertoire
  - Liste chronologique des actes pour la période du 8 avril 1865 au 31 décembre 1865, 8 avril 1865 - 31 décembre 1865; 248 v°-265 r°; 17 feuillets
  - Liste chronologique des actes pour la période du 2 janvier 1866 au 31 décembre 1866, 2 janvier 1866 - 31 décembre 1866; 265 r°-287 v°; 22 feuillets
  - Liste chronologique des actes pour la période du 2 janvier 1867 au 5 juillet 1867, 2 janvier 1867 - 5 juillet 1867; 287 v°-296 v°; 9 feuillets
- Répertoire chronologique pour la période du 6 juillet 1867 au 12 juin 1880, 6 juillet 1867 - 12 juin 1880; MC/RE/II/9; Un registre de 199 feuillets de papier manuscrits, hauteur 35 cm x largeur 24 cm, composé de 2 cahiers foliotés par le notaire. Le registre est dérelié, quelques feuillets sont déchirés ou cornés.
  - Liste chronologique des actes pour la période du 6 juillet 1867 au 30 décembre 1867, 6 juillet 1867 - 30 décembre 1867; 1 r°-9 r°; 9 feuillets.
  - Liste chronologique des actes pour la période du 3 janvier 1868 au 31 décembre 1868, 3 janvier 1868 - 31 décembre 1868; 9 r°-25 r°; 6 feuillets
  - Liste chronologique des actes pour la période du 2 janvier 1869 au 31 décembre 1869, 2 janvier 1869 - 31 décembre 1869; 25 r°-38 v°; 13 feuillets
  - Liste chronologique des actes pour la période du 3 janvier 1870 au 31 décembre 1870, 3 janvier 1870 - 31 décembre 1870; 38 v°-48 r°; 10 feuillets
  - Liste chronologique des actes pour la période du 5 janvier 1871 au 30 décembre 1871, 5 janvier 1871 - 30 décembre 1871; 48 r°-57 v°; 9 feuillets
  - Liste chronologique des actes pour la période du 2 janvier 1872 au 31 décembre 1872, 2 janvier 1872 - 31 décembre 1872; 57 v°-74 v°; 23 feuillets
  - Liste chronologique des actes pour la période du 2 janvier 1873 au 31 décembre 1873, 2 janvier 1873 - 31 décembre 1873; 74 v°-93 r°; 21 feuillets
  - Liste chronologique des actes pour la période du 2 janvier 1874 au 31 décembre 1874, 2 janvier 1874 - 31 décembre 1874; 93 r°-111 v°; 18 feuillets
  - Liste chronologique des actes pour la période du 2 janvier 1875 au 31 décembre 1875, 2 janvier 1875 - 31 décembre 1875; 111 v°-126 v°; 15 feuillets
  - Liste chronologique des actes pour la période du 3 janvier 1876 au 30 décembre 1876, 3 janvier 1876 - 30 décembre 1876; 126 v°-146 r°; 20 feuillets
  - Liste chronologique des actes pour la période du 2 janvier 1877 au 31 décembre 1877, 2 janvier 1877 - 31 décembre 1877; 146 v°-163 r°; 17 feuillets
  - Liste chronologique des actes pour la période du 4 janvier 1878 au 30 décembre 1878, 4 janvier 1878 - 30 décembre 1878; 163 r°-176 v°; 13 feuillets
  - Liste chronologique des actes pour la période du 2 janvier 1879 au 31 décembre 1879, 2 janvier 1879 - 31 décembre 1879; 176 v°-191 r°; 15 feuillets
  - Liste chronologique des actes pour la période du 2 janvier 1880 au 12 juin 1880, 2 janvier 1880 - 12 juin 1880; 191 v°-199 v°; 8 feuillets
- Répertoire chronologique pour la période du 12 juin 1880 au 16 juillet 1889, 12 juin 1880 - 16 juillet 1889; MC/RE/II/10; Un registre de 201 feuillets de papier manuscrits, hauteur 35 cm x largeur 24 cm foliotés par le notaire. Le registre est en bon état.
  - Liste chronologique des actes pour la période du 12 juin 1880 au 30 décembre 1880, 12 juin 1880 - 30 décembre 1880; 1 r°-9 v°; 9 feuillets
  - Liste chronologique des actes pour la période du 2 janvier 1881 au 31 décembre 1881, 2 janvier 1881 - 31 décembre 1881; 9 v°-25 v°; 16 feuillets
  - Liste chronologique des actes pour la période du 2 janvier 1882 au 30 décembre 1882, 2 janvier 1882 - 30 décembre 1882; 26 r°-44 r°; 24 feuillets
  - Liste chronologique des actes pour la période du 2 janvier 1883 au 31 décembre 1883, 2 janvier 1883 - 31 décembre 1883; 44 r°-61 v°; 27 feuillets
  - Liste chronologique des actes pour la période du 2 janvier 1884 au 31 décembre 1884, 2 janvier 1884 - 31 décembre 1884; 61 r°-83 r°; 22 feuillets
  - Liste chronologique des actes pour la période du 2 janvier 1885 au 29 décembre 1885, 2 janvier 1885 - 29 décembre 1885; 83 r°-105 r°; 22 feuillets
  - Liste chronologique des actes pour la période du 4 janvier 1886 au 31 décembre 1886, 4 janvier 1886 - 31 décembre 1886; 105 r°-124 v°; 19 feuillets
  - Liste chronologique des actes pour la période du 4 janvier 1887 au 31 décembre 1887, 4 janvier 1887 - 31 décembre 1887; 124 v°-146 v°; 22 feuillets
  - Liste chronologique des actes pour la période du 4 janvier 1888 au 31 décembre 1888, 4 janvier 1888 - 31 décembre 1888; 147 r°-185 v°; 38 feuillets
  - Liste chronologique des actes pour la période du 3 janvier 1889 au 16 juillet 1889, 3 janvier 1889 - 16 juillet 1889; 185 v°-200 v°; 15 feuillets